臺灣臺中地方法院民事裁定
111年度抗字第140號
抗  告  人  劉京翰  

相  對  人  裕融企業股份有限公司

法定代理人  嚴陳莉蓮


上列當事人間聲請本票准許強制執行事件，抗告人對於民國111
年4月22日本院司法事務官所為111年度司票字第2353號裁定提起
抗告，本院合議庭裁定如下：
    主    文
抗告駁回。
抗告程序費用新臺幣壹仟元由抗告人負擔。
    理    由
一、抗告意旨略以：去年4月間詹姓友人有資金需求，請抗告人
    向車行買車貸款，因抗告人當時服役中，遂請詹姓友人直接
    與貸款公司聯繫處理。不料詹姓友人遲繳2期貸款，抗告人
    迄今亦未看到車輛、行照、車牌，車行專員又無法聯繫，抗
    告人並未實際取得車輛，係車行以不明名義貸款，其非惡意
    不繳款等語。
二、按執票人依票據法第123條規定，向本票發票人行使追索權
    時，聲請法院裁定對發票人之財產強制執行者，其性質與非
    訟事件無殊，法院就本票形式上之要件是否具備予審查為已
    足。至該本票債務是否已因清償而消滅，應依訴訟程序另謀
    解決，殊不容於裁定程序中為此爭執；又聲請法院裁定許可
    對發票人強制執行之裁定，及抗告法院之裁定，僅依非訟事
    件程序，以審查強制執行許可與否，並無確定實體上法律關
    係存否之效力，如發票人就票據債務之存否有爭執時，應由
    發票人提起確認之訴，以資解決（最高法院56年度台抗字第
    714號、57年度台抗字第76號裁定意旨參照）。　　
三、經查，本件相對人主張其執有抗告人於民國110年5月5日簽
    發免除作成拒絕證書、內載金額為新臺幣（下同）50萬元、
    到期日為111年2月6日之本票（下稱系爭本票），經提示後
    未獲付款，爰依票據法第123條規定，聲請裁定許可強制執
    行等情，已據提出系爭本票為證，本院形式審查系爭本票符
    合票據法第120條第1項所定應記載事項，而為有效，是原裁
    定予以准許，尚無不合。至於抗告人上開抗告理由，已涉及
    實體上之攻擊防禦，而屬實體上法律關係存否之抗辯，依前
    揭說明，應由抗告人另行提起訴訟，以資解決，本件非訟程
    序不得加以審究，仍應為許可強制執行之裁定，是抗告人執
    前開理由提起抗告，為無理由，應予駁回。
四、按依法應由關係人負擔費用者，法院裁定命關係人負擔時，
    應一併確定其數額，非訟事件法第24條第1項定有明文，爰
    依法確定本件抗告程序費用額為1,000元，由抗告人負擔。
五、據上論結，本件抗告為無理由，依非訟事件法第46條、第21
    條第2項、第24條第1項，民事訴訟法第495條之1第1項、第4
    49條第1項、第95條、第78條，裁定如主文。
中　　華　　民　　國　　111 　年　　5 　　月　　30　　日
                  民事第六庭  審判長法  官  陳學德
                                    法  官  巫淑芳
                                    法  官  楊雅婷
正本係照原本作成。
本裁定不得再為抗告。
中　　華　　民　　國　　111 　年　　5 　　月　　30　　日
                                    書記官  謝其任